【裁判字號】    90,上易,3096
【裁判日期】    901009
【裁判案由】    妨害婚姻
【裁判全文】
臺灣高等法院刑事判決                            九十年度上易字第三０九六號
    上  訴  人  臺灣臺北地方法院檢察署檢察官
    被      告  乙○○
右列上訴人，因被告妨害婚姻案件，不服台灣台北地方法院八十九年度易字第八六八
號，中華民國九十年六月六日第一審判決（台灣台北地方法院檢察署檢察官聲請簡易
判決處刑案號：八十九年度偵字第二二三號，經原審改依通常程序審理）提起上訴，
本院判決如左：
    主      文
上訴駁回。
    事      實
一、乙○○明知丙○○（另為不受理判決）為有配偶之人，基於相姦之概括犯意，自
    民國八十七年底起，連續多次在台北市○○○路○段七十三號二樓十八室乙○○
    租屋處與丙○○發生性關係而相姦，嗣於八十八年十二月八日十七時二十分許，
    為丙○○之配偶甲○○報警，在上開相姦處所，當場查獲兩人同床而睡。
二、案經被害人甲○○訴由台北市政府警察局中山分局報請台灣台北地方法院檢察署
    檢察官偵查起訴。
    理      由
一、右揭事實，業據被告乙○○及丙○○於警訊、偵審中供認不諱，核與被害人甲○○於警訊及本院指訴情節相符，並有台北市政府警察局中山分局長春派出所臨檢
    紀錄表可資佐證。本案事證明確，被告乙○○犯行洵堪認定，應依法論科。
二、核被告乙○○所為，係犯刑法第二百三十九條後段之相姦罪，應科以同條前段之
    刑。被告乙○○多次犯行，時間緊接，犯罪構成要件相同，顯係出於概括之犯意
    為之，為連續犯，爰依刑法第五十六條之規定以一罪論，並加重其刑。原審本同
    上之見解，適用刑法第五十六條、第二百三十九條後段、第二條第一項前段、第
    四十一條第一項前段、罰金罰鍰提高標準條例第二條，審酌被告犯罪之動機、目
    的、手段，犯罪所生之危害，及犯罪後態度等一切情狀，量處有期徒刑三月，並
    敘明被告行為後，刑法第四十一條第一項前段業於九十年一月四日修正為「犯最
    重本刑為五年以下有期徒刑之刑之罪，而受六月以下有期徒刑或拘役之宣告，因
    身體、教育、職業、家庭之關係或其他正當事由，執行顯有困難者，得以一元以
    上三元以下折算一日，易科罰金」，並於同年月十日公佈施行，於同年月十二日
    生效，比較新舊法之規定，以變更後之新法對被告有利，依刑法第二條第一項前
    段之規定，應適用裁判時之新法，對上述所處之刑，諭知易科罰金之折算標準，
    以三佰元折算一日，認事用法均無不合，量刑亦無不當，檢察官上訴意旨以被告
    乙○○迄今仍與同案被告丙○○同居，顯毫無警惕之心，原審僅判處被告三個月
    有期徒刑，得易科罰金，恐有輕縱之虞為由，指摘原判決不當，惟訊據被告乙○○矢口否認查獲後迄今仍有再與丙○○同居之情事，經查亦無證據證明乙○○經
    查獲後迄今仍有與丙○○繼續同居相姦之事實，本件檢察官上訴為無理由，應予
    駁回。
據上論斷，應依刑事訴訟法第三百六十八條，判決如主文。
本案經檢察官覃正祥到庭執行職務。
中      華      民      國      九十    年      十      月      九      日
                                  臺灣高等法院刑事第二庭
                                      審判長法  官  蔡  長  溪
                                            法  官  林  俊  益
                                            法  官  楊  貴  志
右正本證明與原本無異。
不得上訴。
                  書記官  沈  秀  容
中      華      民      國      九十    年      十      月    十二      日


司法院資訊處製作；財團法人民間司法改革基金會備份。
